【裁判字號】    98,審再小抗,1
【裁判日期】    980122
【裁判案由】    損害賠償
【裁判全文】
臺灣高雄地方法院民事裁定           98年度審再小抗字第1號
抗  告  人  甲○○
相  對  人  日顯停車機械有限公司
法定代理人  乙○○
相  對  人  龍鄉儷苑大廈管理委員會
法定代理人  丙○○
當事人間請求損害賠償事件，抗告人對於民國97年12月8 日本院
 高雄簡易庭97年度雄再小字第7號裁定提起抗告，本院裁定如下
 ：
    主    文
抗告駁回。
抗告費用由抗告人負擔。
    理    由
一、本件抗告意旨略以：鈞院就96年度雄小字第4899號判決（下
    稱原確定判決，該案件則稱原確定案件）所為送達之程序並
    不合法，並未以雙掛號郵寄，且伊並未收受判決確定證明書
    ，無從知悉是否確定，又其所提出之再審理由發生知悉均再
    抗告人調閱群曜企業股份有限公司與龍鎂建設股份有限公司
    之工程合約後（下稱系爭工程合約），抗告人之抗告亦未逾
    民事訴訟法第496 條第1 項第13款規定之5 年期間，本件再
    審之訴，並未逾法定30日之不變期間，另抗告人調閱前開工
    程合約書後始發現對抗告人有利之證物，原確定案件顯未及
    斟酌，故原裁定以逾期為由駁回，顯有違誤，爰求廢棄等語
    。
二、按再審之訴，應於30日之不變期間內提起。前項期間，自判
    決確定時起算，判決於送達前確定者，自送達時起算；其再
    審之理由發生或知悉在後者，均自知悉時起算。但自判決確
    定後已逾5 年者，不得提起。民事訴訟法第500 條第1 項、
    第2 項分別定有明文。
三、經查，本件抗告人於原確定案件為審理時，其委任訴訟代理
    人邱清吉，訴訟代理人之送達地址為高雄市○○區○○路
    394 號7 樓，有委任狀附卷可憑，而原確定案件為送達判決
    時，亦於97年2 月26日將判決送達於於上開地址，有送達證
    書附卷可憑（見原審卷第48頁），而抗告人於97年4 月30
    日所提出之上訴，其送達代收人亦為邱清吉，送達地址同前
    ，足見原審判決確已合法送達而無違誤。再者，抗告人雖稱
    其於調閱前開系爭工程合約後，始知悉再審事由，惟查，抗
    告人於原審判決送達後雖逾期提起上訴，而經原審駁回上訴
    ，然上訴狀中已檢附系爭工程合約書，有上訴狀附卷可稽（
    見原審卷所附上訴狀）。則依上開情事，抗告人至遲於97
    年4 月30日即應已知悉全部案情及判決結果並該判決已確定
    之情事及其所認之再審事由，故其稱未逾30日之不變期間，
    即與卷證資料不符而難採信。則其於97年10月6 日提起本件
    再審之訴，顯已逾30日法定不變期間而不合法。原法院基此
    駁回其再審之訴，並無違誤。抗告意旨指摘原裁定不當，求
    予廢棄，為無理由，應予駁回。。
四、據上論結：本件抗告為無理由，依民事訴訟法第436 條之32
    第4 項、第505 條、第495 條之1 第1 項、第449 條第1 項
    、第95條、第78條，裁定如主文。
中    華    民    國    98    年    1     月    22    日
                      民事第二庭審判長法  官 陳嘉惠
                                      法  官 甯  馨
                                      法  官 張維君
以上正本證明與原本無異。
不得再抗告。
中    華    民    國    98    年    1     月    22    日
                                      書記官  陳美月


司法院資訊處製作；財團法人民間司法改革基金會備份。
